臺灣高等法院高雄分院刑事判決　　　　　　　　九十三年度上訴字第九五七號
　　上　訴　人　臺灣高雄地方法院檢察署檢察官
　　被　　　告　甲○○
右上訴人因被告違反毒品危害防制條例案件，不服臺灣高雄地方法院九十三年度訴字
第一五六八號中華民國九十三年七月卅日第一審判決（起訴案號：臺灣高雄地方法院
檢察署九十三年度毒偵字第三七一號，移
四一四三號），提起上訴，本院判決如左：
    主  文
原判決撤銷。
甲○○連續施用第一級毒品，處有期徒刑拾月，海洛因壹小包淨重零點．肆肆公克沒
收銷燬之；又連續施用第二級毒品，處有期徒刑陸月，扣案之第二級毒品甲基安非他
命壹包（驗後毛重壹點參公克）、沾有安非他命之吸食器壹只，沒收銷燬之。應執行
有期徒刑壹年月，扣案之第二級毒品海洛因壹小包淨重零點．肆肆公克、甲基安非
他命壹包（驗後毛重壹點參公克）、沾有安非他命之吸食器壹只，均沒收銷燬之。
    事  實
一、甲○○前因施用毒品案件，經台灣高雄地方法院以九十年毒聲字第六九九三號裁
    定送觀察勒戒，於民國九十一年四月二十四日執行完畢釋放。甲○○復基於施用
    第一級毒品海洛因及第二級毒品甲基安非他命之概括犯意，於前開觀察勒戒執行
    完畢釋放後五年內，自九十二年十二月十八日起至九十三年一月十五日上午十一
    時止，在其位於高雄縣鳳山市○○街六十三巷十四號之住處，連續施用第一級毒
    品海洛因及第二級毒品甲基安非他命（公訴人誤載為安非他命）多次，為警於九
    十三年一月十五日中午十二時三十分，在高雄縣鳳山市○○街六三巷十四號查獲
    ，並扣得第二級毒品甲基安非他命一包（驗後毛重一點三公克）。及在陳姿璉身
    上查獲之海洛因一小包（毛重一．五公克、淨重○．四四公克）及安非他命吸食
    器一只亦屬甲○○所有。
二、案經高雄市政府警察局移送臺灣高雄地方法院檢察署檢察官偵查起訴及函請併案
    審理。
    理  由
一、訊據被告甲○○對於右揭施用毒品之犯罪事實，均已坦承不諱，而被告甲○○為
    警查獲時所採集之尿液經送驗結果，係呈嗎啡及安非他命陽性反應，有高雄市立
    凱旋醫院九十三年二月十日高市凱醫檢字第一五八一號煙毒尿液檢驗成績書、尿
    液採證代碼對照表各一份存卷可稽，且被告為警查獲時，尚有晶體一包扣案可資
    佐證，該扣案晶體一包經送高雄醫學大學附設中和紀念醫院檢驗結果，呈甲基安
    非他命陽性反應（驗後毛重一點三公克），而確屬第二級毒品甲基安非他命無訛
    ，此有該院九十三年四月六日編號九三○三—三六九檢驗報告在卷可憑。又警方
    於九十三年一月十五日中午十二時三十分，在高雄縣鳳山市○○街六三巷十四號
    陳姿璉身上查獲之海洛因一小包（毛重一．五公克、淨重○．四四公克）及安非
    他命吸食器一只，亦屬被告甲○○所有，亦据被告甲○○於偵查中陳明（見九十
    三年七月十三日偵查筆錄），又該扣案一小包粉末經送檢驗含有海洛因成分淨重
    ○．四四公克，並有法務部調查局九十三年三月卅日調科壹字第二二○○一六八
    ○一號鑑定通知書可稽；又該吸食器一只經檢驗有安非他命陽性反應，此有高雄
    醫學大學附設中和紀念醫院編號九三○七─四五三號檢驗報告書可憑，足資認定
    被告之自白與事實相符，事證明確，被告甲○○連續施用第一級毒品海洛因及第
    二級毒品安非他命之犯行已堪認定。
二、被告甲○○前因施用毒品案件，經台灣高雄地方法院以九十年毒聲字第六九九三
    號裁定送觀察勒戒，於九十一年四月二十四日執行完畢釋放，有台灣高等法院被
    告全國前案紀錄表、本院被告院內檢索紀錄表、台灣高雄地方法院檢察署刑案資
    料查註紀錄表、被告出入監資料各一份附卷可參，其於初犯毒品危害防治條例，
    經觀察勒戒執行完畢釋放後五年內再犯毒品危害防制條例第十條之罪，依同條例
    第二十三條第二項之規定，應依法論科。是核被告甲○○所為，係犯毒品危害防
    制條例第十條第一項之施用第一級毒品罪，及同條例第二項之施用第二級毒品罪
    。被告甲○○持有海洛因、甲基安非他命之低度行為，應分別為其施用第一、二
    級毒品之高度行為所吸收，均不另論罪。其先後多次施用第一級毒品及第二級毒
    品之犯行，均時間緊接，手法相同，均觸犯構成要件相同之罪名，顯均係基於概
    括犯意為之，均為連續犯，均應依刑法第五十六條之規定論以一罪，並均依法加
    重其刑。又移送併辦即在陳姿璉身上查獲之毒品，亦為被告甲○○所有，為起訴
    效力所及，本院自得一併審理。又被告甲○○所犯連續施用第一級毒品及連續第
    二級毒品二罪間，犯意各別，罪名不同，應分論併罰之。
三、原審予以論科，固非無見，惟查本件警方於九十三年一月十五日中午十二時三十
    分，在高雄縣鳳山市○○街六三巷十四號陳姿璉身上查獲之海洛因一小包（毛重
    一．五公克、淨重○．四四公克）及安非他命吸食器一只亦屬甲○○所有，原審
    未及併案審理，尚有未洽，檢察官上訴主張前述在陳姿璉身上查獲之海洛因一小
    包（毛重一．五公克、淨重○．四四公克）及安非他命吸食器一只應併案審理，
    為有理由，原判決自應予撤銷改判。審酌被告甲○○前經觀察、勒戒程序，猶無
    法戒絕毒癮，仍再度施用海洛因及甲基安非他命，顯見其意志不堅，無悔改之決
    心，惟念其所為尚未害及他人，且犯後坦承犯行，態度尚佳等一切情狀，就其施
    用海洛因部分量處有期徒刑拾月，就其施用安非他命部分量處有期徒刑陸月，並
    定其應執行刑為有期徒刑壹年月。扣案之第二級毒品甲基安非他命壹包（驗後
    毛重一點三公克）、海洛因一小包淨重○．四四公克及沾有安非他命之吸食器一
    只，應依毒品危害防制條例第十八條第一項前段沒收銷燬之。至鑑驗所耗損之甲
    基安非他命及海洛因，既已滅失，爰不另為沒收銷燬之諭知，附此敘明。
據上論斷，應依刑事訴訟法第三百六十九條第一項前段、第三百六十四條、第二百九
十九條第一項前段，毒品危害防制條例條第二十三條第二項、第十條第一項、第二項
、第十八條第一項前段，刑法第五十六條、第十一條前段、第五十一條第五款，判決
如主文。
本件經檢察官張其主到庭執行職務。
中    華    民    國      九十三      年      九      月      三十      日
                              臺灣高等法院高雄分院刑事第六庭
                                  審判長法官  王憲義
                                        法官  裕斗
                                        法官  張盛喜
右正本證明與原本無異。
施用安非他命部分不得上訴。
施用海洛因部分如不服本判決應於收受本判決後十日內向本院提出上訴書狀，其未
述上訴理由者，並得於提起上訴後十日內向本院補提理由書狀（均須按他造當事人之
人數附繕本)「切勿逕送上級法院」。
                                      書記官  楊茱宜
中    華    民    國      九十三      年      九      月      三十      日
附錄本判決之論罪法條：
毒品危害防制條例第十條
施用第一級毒品者，處六月以上五年以下有期徒刑。
施用第二級毒品者，處三年以下有期徒刑。
